臺灣高等法院臺南分院刑事裁定
111年度抗字第174號
抗  告  人
即  被  告  洪楙崴
上列抗告人因業務侵占案件，不服臺灣臺南地方法院中華民國11
1年1月28日裁定（110年度易字第849號），提起抗告，本院裁定
如下：
    主  文
抗告駁回。
    理  由
一、原裁定意旨以：抗告人即被告洪楙崴（下稱被告）因業務侵
    占案件，經原審法院於民國110年11月30日以110年度易字第
    849號判決後，被告於110年12月8日收受原審判決正本，有
    送達證書在卷可稽，竟遲至111年1月26日始行上訴，顯已逾
    越上訴期間，其上訴即屬違背法律上之程式，且無從補正，
    而裁定駁回其上訴等語。
二、抗告意旨略以：被告因「新冠肺炎疫情」影響，無法在法定
    的20日內提起上訴，希望鈞院體諒、重新審查審判等語。
三、上訴期間為20日，自送達判決後起算。提起上訴，應以上訴
    書狀提出於原審法院為之，刑事訴訟法第349條前段、第350
    條第1項定有明文。又原審法院認為上訴不合法律上之程式
    或法律上不應准許或其上訴權已經喪失者，應以裁定駁回之
    ，同法第362條前段亦有明文。可知，上訴期間係屬法定不
    變期間，訴訟行為人一旦延誤上訴期間，即生喪失訴訟權利
    之效果，並非法官可自由裁量，加以延長之期間，自不容補
    正。故被告如確有逾期始提起上訴之情形，其上訴權已經喪
    失，則原審依上開規定，裁定駁回被告之上訴，於法並無不
    合。
四、查被告因業務侵占案件，經原審法院於110年11月30日以110
    年度易字第849號判決（下稱原判決）判處罪刑，該判決於1
    10年12月8日送達被告位在臺南市○○區○○里○○00號之1之戶籍
    地址，由被告本人親自收受，有卷附之送達證書可稽（原審
    卷第115頁）。是被告如對原判決不服欲提起上訴，其合法
    上訴期間應自110年12月9日（即合法送達判決書之翌日）起
    算20日並加計在途期間（依法院訴訟當事人在途期間標準，
    應加計在途期間2日），即於110年12月30日（星期四）晚上
    12時止，上訴期間即已屆滿。然上訴人遲至111年1月26日始
    具狀向原審法院提出上訴，有刑事上訴理由狀上所蓋之原審
    法院收狀戳章在卷可憑（原審卷第125頁），顯已逾越法定
    上訴之不變期間，其上訴不合法律上程式，且無從補正，原
    審法院乃以裁定駁回抗告人之上訴，自屬合法。抗告意旨稱
    因「新冠肺炎疫情」影響，無法在法定的20日內提起上訴云
    云，惟被告並未提出相關因「新冠肺炎疫情」影響之具體資
    料供本院審酌，且原審判決既已送達於被告住所，由其本人
    收受，自生合法送達之效力，縱被告確因疫情影響其於合法
    上訴期限內提起上訴，然按非因過失，遲誤上訴之期間者，
    於其原因消滅後5日內，得聲請回復原狀，刑事訴訟法第67
    條第1項規定甚明。而聲請回復原狀，原為救濟遲誤法定期
    間之一種程序，故當事人提起上訴後，縱經上訴法院認為逾
    越上訴期間而駁回，仍得以非因過失遲誤上訴期間為理由，
    而聲請回復原狀（最高法院31年抗字第21號判例參照）。被
    告上訴確屬逾期，業如前述，倘其主張非因其過失之因素而
    遲誤上訴期間，應循前開規定具狀並釋明原因向原審法院聲
    請回復原狀，尚非得據以認定原裁定有何違誤之處。
五、綜上所述，被告猶執前詞提起本件抗告，指摘原裁定不當，
    並無理由，應予駁回。　　
據上論斷，應依刑事訴訟法第412 條，裁定如主文。
中　　華　　民　　國　　111 　年　　3 　　月　　2 　　日
                  刑事第二庭    審判長法  官  陳珍如
                                      法  官  包梅真
                                      法  官  黃裕堯
以上正本證明與原本無異。
不得再抗告。
　　　　　　　　　　　　　　　　　　　書記官  蔡孟芬
中　　華　　民　　國　　111 　年　　3 　　月　　2 　　日